【裁判字號】    89,易,1906
【裁判日期】    890911
【裁判案由】    傷害等
【裁判全文】
臺灣臺南地方法院刑事判決                        八十九年度易字第一九六號
    公  訴  人  臺灣台南地方法院檢察署檢察官
    被      告  丙○○
右列被告因妨害自由等案件，經檢察官提起公訴（八十九年度偵字第一九七號），本
院判決如左：
    主  文
丙○○連續無故侵入他人住宅，處有期徒刑參月，如易科罰金，以參佰元折算壹日，
扣案之鑰匙貳支均沒收。又傷害人之身體，處有期徒刑參月，如易科罰金，以參佰元
折算壹日。應執行有期徒刑伍月，如易科罰金，以參佰元折算壹日。扣案之鑰匙貳支
均沒收。
    事  實
一、丙○○與甲○○○（嗣後改名為郭月紅）曾係男女朋友而共同居住在台南市○區
    ○○○路七八巷十七號二樓七室甲○○○所承租住處，丙○○因不滿甲○○○另
    結交男友，基於概括之犯意，先於民國八十八年十一月二十七日二十三時許，未
    經甲○○○之同意，擅自持其於同居期間所複製之鑰匙，開啟上址之門鎖，無故
    侵入甲○○○之住處。復於同年十二月十九日十八時，以同一方法再度無故侵入
    甲○○○上開住處，因聽到甲○○○開門聲音，旋即躲藏於廁所內，甲○○○聞
    到屋內濃重之香煙味，隨即出門並將門反鎖，打電話通知友人乙○○。不久，乙○○與甲○○○一起進入屋內，見丙○○藏於屋內，而丙○○見乙○○進門，竟
    基於傷害之犯意，隨手拿起甲○○○置於電視櫃上之水果刀與乙○○打鬥，於打
    鬥間，割傷乙○○之身體多處，致乙○○受有頭皮二公分切割傷、右手拇指及食
    指各一公分及二公分切割傷及兩側肩膀、手肘、膝蓋多處瘀青，丙○○亦因此受
    有傷害（此傷害部分未據丙○○提出告訴）。嗣二人自屋內纏鬥至屋外雙雙跌落
    樓梯間時，為警據甲○○○報案後，當場查獲，並扣得水果刀一支及鑰匙二支。
二、案經甲○○○、乙○○訴由臺南市警察局第五分局報告台灣台南地方法院檢察署
    檢察官偵查起訴。
    理  由
一、訊之被告丙○○固對其有於八十八年十一月二十七日二十三時許進入告訴人甲○○○前開住處，復於同年十二月十九日十八時許，進入告訴人甲○○○前開住處
    ，及持刀傷害告訴人乙○○之事實於警、偵訊及本院審理時均坦認屬實，惟矢口
    否認有何無故侵入住宅及傷害犯意，辯稱：告訴人甲○○○因與伊係同居關係而
    將租處鑰匙交付予伊，因而得進出告訴人上開租處；又伊因見告訴人持木棍毆打
    伊，伊隨手拾起水果刀防衛云云。
二、經查，告訴人甲○○○固不否認其曾將鑰匙交付予被告使用等情，然其指稱之後
    即已將鑰匙收回，惟嗣後有發現被告偷複製其住處鑰匙等語。被告亦坦認告訴人
    甲○○○確有交付伊一支鑰匙，告訴人甲○○○將鑰匙討回時，伊沒有將複製鑰
    匙一併交給告訴人甲○○○等語（本院八十九年八月二十八日審判筆錄參見），
    核與告訴人甲○○○指訴之情節大致相符，顯見被告係未經告訴人甲○○○同意
    而持有上開複製鑰匙；參以被告於偵查中曾提出自白書，並於本院訊問時承稱：
    伊係與告訴人甲○○○於八十七年十一月起至八十八年九月間同居，之後即前往
    台南縣七股鄉朋友之魚塭打工等情，足見被告於八十九年十一月二十七日及同年
    十二月十九日已不再與告訴人居住在同一處所，自不得再自由進出告訴人之上開
    住宅。此外，復有扣案鑰匙二支可資為憑。綜上，被告既非有權居住告訴人甲○○○租處之人，未經告訴人甲○○○同意而進入，被告無故侵入他人住宅之事實
    堪予認定。
三、次查，被告於右揭時、地傷害告訴人乙○○之事實，業據告訴人乙○○於警、偵
    訊及本院審理時指訴綦詳，告訴人乙○○因此受有傷害，亦有成功大學醫學院附
    設醫院於八十八年十二月十九日出具之斷證明書一紙在卷可稽。雖被告辯稱伊係
    見告訴人乙○○手持木棍因而隨手持水果刀自衛云云。然查，告訴人乙○○固陳
    稱其接獲告訴人甲○○○之求助電話趕到時本欲持木棍進入，惟為甲○○○檔下
    ，並未持木棍進入屋內等語，又告訴人甲○○○亦陳稱伊有將木棍拿下後，方與
    告訴人乙○○一起上樓並開門進入屋內等情，核與告訴人乙○○前開所述情節相
    符，訊之證人即據無線電通報趕到現場處理之員警蘇祐徹於偵查中證稱：伊到達
    時看到二名男子在樓梯口扭打，當時在地上有一支刀子，但現場並沒有看到有木
    棍，伊有上樓到甲○○○住處樓梯處亦未發現有木棍等情（八十九年一月二十日
    偵訊筆錄參見），綜合上開告訴人等及證人之證詞，足見被告所辯委無可採。此
    外，復有水果刀一支扣案足資佐證。本件事證已臻明確，被告犯行應堪認定。
二、核被告無故侵入他人住宅，所為係犯刑法第三百零六條第一項之罪。又其傷害人
    之身體，係犯同法第二百七十七條第一項之罪。被告先後二次無故侵入住宅犯行
    ，時間緊接，構成要件相同，顯係基於概括犯意反覆為之，為連續犯，應論以一
    罪並加重其刑。所犯上開二罪間罪名不同，行為互異，應分論併罰。爰審酌被告
    犯罪之動機、目的、手段、所生危害、犯罪後態度等一切情狀，量處如主文所示
    之刑，併諭知易科罰金之折算標準，並定其應執行之刑，以資懲儆。至於扣案之
    水果刀一支，雖係被告犯罪所用之物，然係告訴人甲○○○所有，無從宣告沒收
    ，扣案之鑰匙二支，則為被告所複製供其犯罪所用之物，應依刑法第三十八條第
    一項第二款宣告沒收。
據上論斷，應依刑事訴訟法第二百九十九條第一項前段，刑法第五十六條、第二百七
十七條第一項、第三百零六條第一項、第四十一條、第五十一條第五款、第三十八條
第一項第二款，罰金罰鍰提高標準條例第一條前段、第二條，判決如主文。
本案經檢察官曾昭愷到庭執行職務。
中    華    民    國      八十九    年      九        月      十一      日
                              臺灣臺南地方法院刑事第  庭
                                      法  官  林淑婷
右正本證明與原本無異
如不服本判決應於送達後十日內向本院提出上訴狀
                                      書記官  董挹棻
中    華    民    國      八十  九  年       九       月      十三      日
附錄本案論罪科刑法條全文：
刑法第二百七十七條第一項：傷害人之身體或健康者，處三年以下有期徒刑、拘役或
                          一千元以下罰金。
刑法第三百零六條第一項：無故侵入他人住宅、建築物或附連圍繞之土地或船艦者，
                        處一年以下有期徒刑、拘役或三百元以下罰金。


司法院資訊處製作；財團法人民間司法改革基金會備份。
